臺灣高雄地方法院民事判決　　　　　 110年度鳳小字第1108號
原　　　告　黃玉秀　
被　　　告　林明全　

上列當事人間損害賠償事件，本院於民國110 年11月24日言詞辯
論終結，判決如下：
    主      文
一、被告應給付原告新臺幣（下同）2 萬6,261 元，及自民國（
    下同）110 年10月19日起至清償日止，按週年利率5 ％計算
    之利息。
二、原告其餘之訴駁回。
三、訴訟費用1,000元由被告負擔。
四、本判決第一項得假執行。
    事實及理由
一、被告經合法通知，未於言詞辯論期日到場，核無民事訴訟法
    第386 條所列各款情形，爰依原告之聲請，由其一造辯論而
    為判決。
二、原告主張：伊於110 年3 月3 日6 時5 分許，駕駛車號000-
    0000號自小客車（下稱系爭車輛），沿高雄市○○區○○路
    ○○○○○○○○○○○路000 號房屋前時，適被告駕駛車
    號000-0000號自小貨車（下稱肇事車輛）自上開房屋之騎樓
    倒車欲進入中山路，因疏未注意系爭車輛經過，肇事車輛之
    車尾遂碰撞系爭車輛右後部位，系爭車輛因而受有損害，致
    有維修費用2 萬8,000 元之支出，又原告需另外租車代步，
    致有租車費3 萬2,000 元支出。為此，爰依民法侵權行為規
    定請求被告給付原告6 萬元等語。並聲明：被告應給付原告
    6 萬元，及自起訴狀繕本送達翌日起至清償日止，按週年利
    率5 ％計算之利息。
三、被告未於言詞辯論期日到場爭執，亦未提出書狀作何聲明或
    陳述。
四、本院得心證之理由：
㈠、按汽車、機車或其他非依軌道行駛之動力車輛，在使用中加
    損害於他人者，駕駛人應賠償因此所生之損害。但於防止損
    害之發生，已盡相當之注意者，不在此限，民法第191 條之
    2 前段定有明文。原告主張被告在上開時、地倒車不慎造成
    系爭車輛受損之事實，業據其提出高雄市政府警察局道路交
    通事故初步分析研判表、道路交通事故現場圖、道路交通事
    故照片、高雄市旗山區調解不成立證明書、發票、估價單、
    行照、駕照、系爭車輛維修照片等件為證（本院卷第15至33
    頁），並有本院依職權向高雄市政府警察局旗山分局旗山交
    通分隊調取本件交通事故資料卷附卷可參（本院卷第39至69
    頁），而被告就原告主張之事實，已於相當時期受合法通知
    ，其於言詞辯論期日未到場爭執，亦未提出書狀作有利於己
    之聲明或陳述以供本院審酌，依民事訴訟法第280 條第3 項
    、第1 項規定，視同自認，是本件依調查證據之結果，認原
    告主張之事實堪信為真實，原告自得依民法第191 條之2 前
    段規定請求被告負損害賠償責任。
㈡、次按不法毀損他人之物者，被害人得請求賠償其物因毀損所
    減少之價額；負損害賠償責任者，除法律另有規定或契約另
    有訂定外，應回復他方損害發生前之原狀，前項情形，債權
    人得請求支付回復原狀所必要之費用，以代回復原狀。民法
    第196 條、第213 條第1 項、第3 項分別定有明文。又依民
    法第196 條請求賠償物被毀損所減少之價額，得以修復費用
    為估定之標準，但以必要者為限，例如：修理材料以新品換
    舊品，應予折舊，此有最高法院77年5 月17日77年度第9 次
    民事庭會議決議可資參照。故債權人所得請求者既為回復原
    狀之必要費用，倘以維修費用為估定其回復原狀費用之標準
    ，則修理材料以新品換舊品時，即應予折舊。而關於固定資
    產折舊率又可分為平均法及定率遞減法。所謂平均法係以固
    定資產成本減除殘價後之餘額，按固定資產耐用年數表規定
    之耐用年數平均分攤，計算其每期折舊額，定率遞減法係以
    固定資產每期減除該期折舊額之餘額順序作為各次期計算折
    舊之基數，而以一定比率計算其折舊額。是依損害賠償之目
    的在於填補被害人實際損害之目的而言，應採用平均法計算
    折舊，較為公允。查原告支出系爭車輛維修費用為2 萬8,00
    0 元（板金及噴漆工資費用2 萬1,410 元、零件費用6,590
    元），此費用維修之項目核與系爭車輛因本件事故造成之車
    損部位相符，堪認均屬修復所必要。而系爭車輛係108 年9
    月出廠（本院卷第91頁），迄本件事故發生時即110 年3 月
    3 日，已使用1 年7 月（不滿1 個月者以1 月計），，依行
    政院所頒固定資產耐用年數表及固定資產折舊率表，自用小
    客車之耐用年數為5 年，則零件扣除折舊後之修復費用估定
    為4,851 元【計算方式：1.殘價＝取得成本÷( 耐用年數＋
    1)即6,590 ÷( 5+1)≒1,098 （小數點以下四捨五入）；2.
    折舊額＝( 取得成本－殘價) ×1/（耐用年數）×（使用年
    數）即( 6,590 －1,098)×1/5 ×（1+7/12）≒1,739 （小
    數點以下四捨五入）；3.扣除折舊後價值＝（新品取得成本
    －折舊額）即6,590 －1,739 ＝4,851 】，加計無庸折舊之
    板金及噴漆工資費用2 萬1,410 元，原告得請求系爭車輛之
    修復費用應為2 萬6,261 元【計算式：4,851 元＋21,410元
    ＝26,261元】，逾此範圍之部分，則不應准許。
㈢、又原告主張因系爭車輛維修致有租車代步費用3 萬2,000 元
    支出部分，原告並未提出租車單據等證據以實其說，故原告
    此部分請求，礙難准許。
㈣、復按遲延之債務，以支付金錢為標的者，債權人得請求依法
    定利率計算之遲延利息；應付利息之債務，其利率未經約定
    ，亦無法律可據者，週年利率為5 ％；給付無確定期限者，
    債務人於債權人得請求給付時，經其催告而未為給付，自受
    催告時起，負遲延責任。其經債權人起訴而送達訴狀，與催
    告有同一之效力，民法第203 條、第233 條第1 項前段、第
    229 條第2 項亦分別定有明文。查本件給付無確定期限，原
    告起訴狀繕本於110 年10月8 日寄存送達被告（本院卷第77
    頁），自寄存之日起經10日即110 年10月18日發生送達加催
    告之效力，準此，原告請求給付自起訴狀繕本送達翌日即11
    0 年10月19日起至清償日止，按週年利率5 ％計算之利息，
    於法並無不合，應予准許。
五、綜上所述，原告依據侵權行為之法律關係，請求被告給付2
    萬6,261 元，及自110 年10月19日起至清償日止，按週年利
    率5 ％計算之利息範圍，為有理由，應予准許，逾此範圍之
    請求，為無理由，應予駁回。
六、本件係就民事訴訟法第436 條之8 適用小額訴訟程序所為被
    告敗訴之判決，依同法第436 條之20規定，應依職權宣告假
    執行。
七、又本件應適用小額訴訟程序，依民事訴訟法第436 條之19第
    1 項規定，法院為訴訟費用之裁判時，併確定訴訟費用額為
    1,000 元。另原告之訴雖一部有理由、一部無理由，然因原
    告確有提起本件訴訟必要，且起訴後應徵之裁判費至少為1,
    000 元（民事訴訟法第77條之13規定參照），是本院認應依
    民事訴訟法第79條規定，酌量情形由被告全部負擔。
中    華    民    國   110    年    11    月    29    日
                  鳳山簡易庭  法    官  林育丞
以上正本係照原本作成。
民事訴訟法第436條之24第2項：對於本判決之上訴，非以違背法
令為理由，不得為之。
如對本判決上訴，須於判決送達後20日內向本院提出上訴狀，並
須表明原判決所違背之法令及其具體內容與依訴訟資料可認為原
判決有違背法令之具體事實之上訴理由。（均須按他造當事人之
人數附繕本）。
中    華    民    國   110    年    11    月    30    日
                              書  記  官